# 请教有经验人士：A 为 B 的关联方，为 B 采购原材料且销售给 B，但原材料直接入库到 B 的仓库

提问人：Tina_123 邓 时间：2019-11-16 06:30:10
请教下你们有没有遇过 A 公司为 B 公司采购原材料，性质类似B 采购部门。A 采购回来的原材料，存放在B的仓库，B 可以直接使用。A 公司要控制利润为 0~ 所以将相关的费用分摊到原材料成本，销售给 B 公司。A 为B 关联方，但互相之间没有股权关系。
1 、与采购商约定：原材料入 B的仓库，采购成本分为预结算、实际结算。
2 、A 与采购商确认结算金额后，采购商给 A 开发票的同时，A 给B 开销售发票，确认收入和应收款、应付款，再将发票给 B，B 给 A打款，A 给采购商打款。
3 、A 的管理人员是 B 公司的。
问：这样的情况，存货所有权、收入确认时点等等如何分析？（不知道如何确认存货的量）
谢谢大家！！！

回答人：chenyiwei
这种情况首先要考虑的问题是：A 确认收入是否应采用净额法，这些存货是否应直接确认为 B 的存货，即A 是否为 B 的代理人？例如，A 是否仅仅依据 B 的订单和生产需求安排采购，不会独立进行采购？上下两项交易的定价机制，是否保证 A 获得固定比例或金额的收入，不承担存货积压毁损风险？等等。

提问人：Tina_123 邓 时间：2019-11-17 06:30:10
谢谢陈版！
根据采购合同与销售合同，确定 A为 B 的代理人。可否再请教下您：
1 、我们需要分别给A、B 出具年审报告，现打算将A 的存货调减至 0 ，不知道收入和成本这块对应是怎样处理呢？如果 A 不拥有存货所有权，那么收入、成本相应的不成立；B 未支付A任何固定报酬，从代理商的角度，是没有收入了吗？
2 、如果将A 的存货调整至 B，会影响 B的生产成本吗？以及 B 的主营业务成本吗？或者 B 持续在使用存货，A 的这批存货只是类似多一块数呢？
3 、分别给 A、B 出具审计报告，需要按市场公允价给A 计提佣金收入吗？
不知道是不是想得复杂了？再次感谢您！

回答人：chenyiwei
1 、A 只能按代理费确认收入，存货调整到 B 公司。 2 、存货原本就应当确认在 B，以前如果不确认为B 的存货则成本不完整，可能存在差错。 3 、应需要。